臺灣臺北地方法院民事裁定　　　　　　　96年度聲字第4092號
聲　請　人　中國信託商業銀行股份有限公司
法定代理人　乙○○
相　對　人　甲○○
　　　　　　　　　　　　號2樓.
當事人間聲請返還提存物事件，本院裁定如下：
    主  文
本院九十四年度存字第一七四六號假扣押提存事件聲請人所提存
之擔保物面額新臺幣拾萬元之九十四年度甲類第二期中央政府建
設公債(登錄債券)准予返還。
    理  由
一、按訴訟終結後，供擔保人證明已定二十日以上之期間，催告
    受擔保利益人行使權利而未行使，或法院依供擔保人之聲請
    ，通知受擔保利益人於一定期間內行使權利並向法院為行使
    權利之證明而未證明者，法院應依供擔保人之聲請，以裁定
    命返還其提存物，民事訴訟法第104第1項第3款定有明文。
    前開規定，於其他依法令供訴訟上之擔保者準用之，並為同
    法第一百零六條所規定。所謂訴訟終結，不問有無本案訴訟
    ，在假扣押所供擔保之情形，因該擔保係為保障受擔保利益
    人因不當假扣押執行所受損害而設，倘（供擔保人未聲請假
    扣押之執行，或）執行法院已依假扣押裁定實施假扣押之執
    行，後供擔保人已撤回該假扣押之執行，或執行法院撤銷該
    假扣押之執行，此時受擔保利益人所受損害已處於可確定之
    狀態，而供擔保人已定二十日以上之期間或聲請法院催告受
    擔保利益人行使權利而不行使者，雖未撤銷假扣押裁定，仍
    得請求返還擔保。
二、聲請意旨略以：聲請人中國信託商業銀行股份有限公司與訴
    外人花蓮區中小企業銀行股份有限公司（下稱花蓮企銀）於
    民國96年9月8日合併，聲請人為存續公司，概括承受花蓮企
    銀一切權利義務。花連企銀與相對人甲○○假扣押事件，依
    本院94年度裁全字第2202號假扣押裁定，以94年度存字第17
    46號提出94年度甲類第二期中央政府建設公債 (登錄債券)1
    0萬元債務為擔保，對相對人之財產實施假扣押在案，嗣因
    假扣押標的，業經強制執行拍賣完畢，花連企業於96年4月2
    3日具狀撤回該假扣押強制執行，又於96年5月2日聲請催告
    相對人行使權利，惟相對人並未行使，為此聲請返還上開提
    存物等語。
三、經查，聲請人主張之事實，業據其提出本院94年度裁全字第
    2202號民事裁定書、94年度存字第1746號提存書、94年度執
    正字第1199號囑託查封登記書、本院95執正字第13509號函
    、96年度聲字第1830號民事裁定書及其確定證明書為證，並
    經本院依職權調閱上開各案卷，核對無訛，按諸首揭規定及
    說明，聲請人之聲請，並無不合，應予准許。
四、依民事訴訟法第104條第1項第3款、第106條，裁定如主文。
中　　華　　民　　國　　96　　年　　10　　月　　15　　日
                  民事第四庭法  官  劉坤典
以上為正本係照原本作成
如不服本裁定應於送達後10日內向本院提出抗告狀，並繳納抗告
費新台幣1,000元。
中　　華　　民　　國　　96　　年　　10　　月　　15　　日
                            書記官  陳素卿
